ACORDAO-COMPLETO-2501145

ACÓRDÃO DE RELAÇÃO

ACÓRDÃO DE RELAÇÃO 2196/2021 ATA 36/2021 - PLENÁRIO

Acórdão 2196/2021-TCU-Plenário
	Trata-se do segundo monitoramento das deliberac¿o¿es proferidas no Aco¿rda¿o 1.691/2019- TCU-Plena¿rio, da minha relatoria, prolatado no a¿mbito do TC-Processo 017.572/2017-7, auditoria de conformidade que consolidou a Fiscalizac¿a¿o de Orientac¿a¿o Centralizada (FOC) com o objetivo de avaliar a aquisic¿a¿o de medicamentos realizada de forma centralizada pelo Ministe¿rio da Sau¿de e mediante transfere¿ncias de recursos federais promovidas pelas Secretarias de Estado de Sau¿de dos Estados do Amazonas, Bahia, Ceara¿, Goia¿s, Minas Gerais, Mato Grosso do Sul, Para¿, Rio de Janeiro e Roraima e as Secretarias de Sau¿de dos munici¿pios de Presidente Figueiredo (AM) , Casa Nova (BA) , Iac¿u (BA) , Seabra (BA) , Fortaleza (CE) , Goia¿nia (GO) , Petrolina de Goia¿s (GO) , Belo Horizonte (MG) , Contagem (MG) , Itabira (MG) , Santa Luzia (MG) , Tre¿s Lagoas (MS) , Barcarena (PA) , Marituba (PA) , Mage¿ (RJ) , Ceara¿-Mirim (RN) , Santo Anto¿nio (RN) , Boa Vista (RR) , Bonfim (RR) . 
	Considerando que o resultado do primeiro monitoramento (TC Processo 000.637/2020-3) concluiu como: (i) cumprido o item 9.1.2, (ii) parcialmente cumprido o subitem 9.1.1.2 e (iii) na¿o cumpridos os subitens 9.1.1.1 e 9.1.3 do Aco¿rda¿o 1.691/2019-TCU-Plena¿rio, tendo o Aco¿rda¿o 1.080/2020-TCU-Plena¿rio (ambos de minha relatoria) fixado novo e improrroga¿vel prazo de 180 dias para que o Ministe¿rio da Sau¿de e a Caixa Econo¿mica Federal dessem cumprimento a¿s determinac¿o¿es;
	Considerando a proposta da Unidade Técnica de tornar insubsistente o item 9.1.1 e subitens 9.1.1.1 e 9.1.1.2 do Aco¿rda¿o 1.691/2019-1-TCU-Plena¿rio, nos termos da Portaria-Segecex 27/2009, itens 32.5.6 e 63.3 (para¿grafos 23 e 32 desta instruc¿a¿o) , visto que a Lei 14.133/2021 (Lei de Licitac¿o¿es e Contratos) , que se aplica a toda administrac¿a¿o pu¿blica, seja federal, estadual, municipal ou do Distrito Federal, passou a definir a obrigatoriedade da utilizac¿a¿o do prega¿o para aquisic¿a¿o de bens e servic¿os comuns (Art. 6o, inciso XLI) e que as licitac¿o¿es sera¿o realizadas preferencialmente sob a forma eletro¿nica (Art. 17, § 2o) ; 
	Considerando que, em relação à determinação dirigida à Caixa Econômica Federal, a ana¿lise das informac¿o¿es prestadas em resposta a¿s dilige¿ncias efetuadas (pec¿as 17 a 20) , em confronto com as apresentadas pela CEF, ja¿ analisadas na instruc¿a¿o precedente (pec¿a 11) indica que, muito embora a CEF tenha tomado provide¿ncias no sentido de dar cumprimento a¿s disposic¿o¿es do Decreto 7.507/2011, bem como ao TAC firmado com o Ministe¿rio Pu¿blico, as provide¿ncias e ajustes adotados na¿o sa¿o suficientes para atender completamente aos dispositivos do referido decreto, necessitando a adoc¿a¿o por parte da Caixa de medidas complementares para a completa adequac¿a¿o ao normativo, com proposta de considerar a determinac¿a¿o parcialmente cumprida com envio a¿ Caixa Econo¿mica Federal de co¿pia da instruc¿a¿o técnica para subsidiar as provide¿ncias necessa¿rias ao completo cumprimento da determinac¿a¿o indicada; 
	Considerando que, em relac¿a¿o a¿ determinac¿a¿o efetuada ao Banco do Brasil, muito embora no a¿mbito do monitoramento anterior (TC Processo 000.637/2020-3) , o Aco¿rda¿o 1.080/2020-TCU-Plena¿rio, da minha relatoria, tenha considerado cumprida a determinac¿a¿o do item 9.1.2 do Aco¿rda¿o 1.691/2019- TCU-Plena¿rio, considerando a informac¿a¿o prestada pelo FNS (para¿grafo 39, letra "c" da instruc¿a¿o técnica) e com fundamento na Resoluc¿a¿o-TCU 315/2020, art. 7o, § 3o, VI, com proposta de determinac¿a¿o, com vistas a subsidiar o pro¿ximo monitoramento, ao Ministe¿rio da Sau¿de para que apresente a este Tribunal: i) informac¿o¿es acerca do andamento da fase piloto implementada pelo Banco do Brasil em atendimento ao TAC firmado com o Ministe¿rio Pu¿blico Federal para cumprimento do Decreto 7.507/2011; ii) incluir nas informac¿o¿es a serem remetidas esclarecimentos acerca da viabilidade, quando da conclusa¿o do projeto, de que qualquer cidada¿o possa consultar, por ente federativo, o extrato das contas correntes nas quais se encontram depositados os recursos federais da sau¿de, podendo inclusive, identificar os beneficia¿rios dos pagamentos efetivados; 
	Os Ministros do Tribunal de Contas da Unia¿o, quanto ao processo a seguir relacionado, ACORDAM, por unanimidade, com fundamento na Portaria-Segecex 27/2009, art. 5o, inciso II, e de acordo com a proposta de encaminhamento da unidade técnica (peça 23) , em apensar, de maneira definitiva, este monitoramento ao TC Processo 017.572/2017-7, do qual se originou o presente processo, sem prejuízos das providências descritas no subitem 1.6 desta deliberação.
	
1. Processo TC-Processo 022.719/2020-2 (MONITORAMENTO) 
	1.1. Órgão/Entidade: Caixa Econômica Federal; Ministério da Saúde
	1.2. Relator: Ministro Augusto Nardes
	1.3. Representante do Ministério Público: não atuou.
	1.4. Unidade Técnica: Secretaria de Controle Externo da Saúde (SecexSaude) .
	1.5. Representação legal: Murilo Muraro Fracari (22934/OAB-DF) e outros, representando Caixa Econômica Federal. 
	1.6. Determinações/Recomendações/Orientações:
       1.6.1 com fundamento no art. 243 do RI/TCU, considerar parcialmente cumprida a determinac¿a¿o do item 9.1.3 do Aco¿rda¿o 1.691/2019-TCU-Plena¿rio, da relatoria do Ministro Augusto Nardes;
 	       1.6.2 considerando a edic¿a¿o da Lei 14.133/2021, e com fundamento na Portaria-Segecex 27/2009, itens 32.5.6 e 63.3, considerar na¿o mais aplica¿vel e tornar insubsistente o item 9.1.1 e subitens 9.1.1.1 e 9.1.1.2 do Aco¿rda¿o 1.691/2019-1-TCU-Plena¿rio;
	       1.6.3 encaminhar a¿ Caixa Econo¿mica Federal co¿pia da instruc¿a¿o técnica (peças 23/24) , com vistas a subsidiar as provide¿ncias a serem adotadas para o completo cumprimento da determinac¿a¿o do item 9.1.3 do Aco¿rda¿o 1.691/2019-TCU-Plena¿rio;
	        1.6.4 com fundamento na Resoluc¿a¿o-TCU 315/2020, art. 7o, § 3o, inciso VI, e com vistas subsidiar o pro¿ximo monitoramento, determinar ao Ministe¿rio da Sau¿de que, no prazo de 90 (noventa dias) , apresente a este Tribunal:
	       1.6.4.1 informac¿o¿es acerca do andamento da fase piloto implementada pelo Banco do Brasil em atendimento ao TAC firmado com o Ministe¿rio Pu¿blico Federal, para cumprimento do Decreto 7.507/2011; e
	       1.6.4.2 incluir, nas informac¿o¿es a serem remetidas, esclarecimentos acerca da viabilidade, quando da conclusa¿o do projeto, de que qualquer cidada¿o possa consultar, por ente federativo, o extrato das contas correntes nas quais se encontram depositados os recursos federais da sau¿de, podendo inclusive, identificar os beneficia¿rios dos pagamentos efetivados;
	       1.6.5 encaminhar cópia desta deliberação e da instrução técnica (peças 23/24) , ao Ministe¿rio da Sau¿de e a¿ Caixa Econo¿mica Federal;
1.6.6 restituir os autos a¿ SecexSau¿de para a programac¿a¿o e realizac¿a¿o do pro¿ximo monitoramento do cumprimento da deliberac¿a¿o contida no item 9.1.3 do Aco¿rda¿o 1.691/2019-TCU- Plena¿rio.

AUGUSTO NARDES

Não atuou.

MONITORAMENTO (MON)

Secretaria de Controle Externo da Saúde (SecexSaude).